臺灣高等法院高雄分院刑事判決　　　　　　　　　　九十一年度上易字第六一一號
　　上　訴　人
　　即　被　告　戊○○
右上訴人因竊盜案件，不服臺灣高雄地方法院九十年度易字第三一四六號中華民國九
十年三月五日第一審判決（起訴案號：臺灣高雄地方法院檢察署八十九年度偵字第二
七三九一號），提起上訴，本院判決如左：
      主  文
上訴駁回。
      事  實
一、戊○○基於意圖為自己不法所有之概括犯意，於民國（下同）八十九年十二月二
    日下午六時許，持其所有客觀上具危險性而可資行兇器具之一字型螺絲起子乙支
    ，在高雄市三民區民族一號四六三號民族大賣場前停車場，竊取丙○○所有ＺＶ
    Ｉ─二○三號重型機車乙輛，得手後又於同日下午七時許，以上開手法，在高雄
    市新興區新興國中旁，竊取丁○○所有停放在該處ＯＷＦ─三九五號重型機車乙
    部。復於翌日，即八十九年十二月三日下午四時許，以相同之手法，在高雄市三
    民區○○○路家樂福停車場，竊取乙○○所有停放在該處之ＸＴＵ─七五七號重
    型機車乙部，得手又於同日下午五時許，以上開方法，在高雄縣岡山鎮○○○路
    統響保齡球館前，竊取甲○○所有停放在該處之ＧＫ九─二七九號重型機車乙部
    。嗣於八十九年十二月四日中午十二時許，經警據報在戊○○所開設位在高雄市
    ○○路五一七號之「永機車行」查獲，並扣得丙○○、丁○○、乙○○、甲○○所失竊之上開機車四部（其中甲○○所有ＧＫ九─二七九號之重型機車車牌及
    引擎外殼已遭拆卸，並套換懸掛戊○○向陳登生所購得之ＸＧＨ─六一一號之車
    牌及引擎外殼），及其戊○○所有供竊取機車所用一字型螺絲起子乙支。
二、案經內政部警政署保安警察第三總隊移送臺灣高雄地方法院檢察署檢察官偵查起
    訴。
    理  由
一、右揭事實迭據上訴人即被告戊○○（下稱被告）迭於警、偵訊、原審法院及本院
    審理時坦承不諱（見警卷第一至第二頁、偵查卷第七頁、原審卷第十九頁、本院
    卷第三九頁），而在被告所經營之機車行起獲之四輛機車分別被害人丙○○、丁○○、甲○○、乙○○在右揭民族大賣場前停車場、高雄市新興區新興國中旁、
    高雄市三民區○○○路家樂福停車場、高雄縣岡山鎮○○○路統響保齡球館前等
    處失竊之事實，亦據渠等分別於警訊、原審調查時證述甚詳（見警訊筆錄第五至
    六頁、原審卷第二十一頁、第四十九頁），並有被害人丙○○等四人領回失竊機
    車之贓物認領保管單紙、車籍作業系統－查詢認可資料、車輛車牌尋獲電腦輸入
    單各各四紙在卷可按，此外，復有被告自承為其所有並持以竊取上開四部機車所
    用之一字型螺絲起子乙支扣案可佐證。被告自白顯事實相符，堪可採信，事證明
    確，被告犯行，洵堪認定。
二、查被告持以竊取機車所用之一字型螺絲起子乙支為鐵製品，質地堅硬，前端尖銳
    ，足以傷害人之身體、生命，業經原審法院勘驗屬實，有勘驗筆錄在卷可憑（見
    原審卷第六十三頁），是該一字型螺絲起子客觀上顯具有危險性，足以傷害人之
    生命、身體，應屬兇器無疑。核被告持該螺絲起子竊取他人機車之所為，係犯刑
    法第三百二十一條第一項第三款之攜帶兇器竊盜罪。被告先後四次加重竊盜犯行
    ，時間緊接，犯罪構成要件相同，顯係基於概括犯意反覆為之，為連續犯，應依
    刑法第五十六條連續犯之規定，以一罪論，並依法加重其刑。
三、原審因而依刑法第三百二十一條第一項第三款、第五十六條、第三十八條第一項
    第二款之規定，審酌被告於短短二天時間，即連續為四次竊盜犯行，且係攜帶兇
    器而犯，對社會治安所生之危害非小，惟坦承犯行之犯後態度，兼衡其竊得財物
    之價值、其品行、犯罪動機、目的、手段等一切情狀，量處有期徒刑一年二月，
    並敘明扣案之一字型螺絲起子乙支係被告所有供犯罪所用之物，爰依前揭刑法第
    三十八條第一項第二款之規定沒收，至扣案之ＸＧＨ─六一一號車牌一面及引擎
    外殼一個，係被告向案外人陳登生所購買，非被告犯竊盜罪所得或所用之物，亦
    非違禁物，業據被告及陳登生於警訊中陳明在卷，爰不為沒收之諭知。另敘明被
    告父母雖均係身心不自由之人士，有殘障手冊在卷可憑，惟被告自八十一年即遷
    入高雄市○○區○○路五一七號以獨資經營「永機車行」，有高雄市政府建設
    局工商登記細表及法務部戶役政連結作業系統各乙紙附卷可憑，足見其有一定之
    經濟能力，且被告排行次男，尚有其他手足得以奉養父母，此有上開法務部戶役
    政連結作業系統乙紙可憑，況被告被告正值青年力壯，不思正途謀生，於短短二
    日即持兇器竊取四部重型機車，價值不貲，顯非為求溫飽，係為圖牟暴利，其行
    為對社會治安影響甚鉅，因認不宜宣告緩刑。經核原判決認事用法並無不當，量
    刑亦稱允當。上訴意旨認原判決量刑太重，指摘原判決不當，為無理由，應予駁
    回。雖被告於本院審理時另提出其兄葉明旭、弟葉明順分別有輕度肢障、下肢軟
    組惡性腫瘤之身心障礙手冊。按被告父母及兄弟均係身心不自由人士，下有十歲
    及九歲幼子等待被告扶養等情，固有卷附殘障手冊等足憑，其情堪憫。惟本院審
    酌被告右開所犯情節非輕，且被告尚有配偶等情，仍認不適於為緩刑之宣告，附
    此敘明。
據上論結，應依刑事訴訟法第三百六十八條，判決如主文。
本案經檢察官林應華到庭執行職務。
中    華    民    國     九十一     年       五       月      三十      日
                              臺灣高等法院高雄分院刑事第四庭
                                  審判長法官  蕭權閔
                                        法官﹖﹖﹖﹖﹖﹖﹖﹖﹖
                                        法官  李嘉興
右正本證明與原本無異。
不得上訴。
                                      書記官  呂素珍
中    華    民    國     九十一     年       六       月        三      日
附錄：本判決論罪科刑法條：
刑法第三百二十一條第一項第三款
犯竊盜罪而有左列情形之一者，處六月以上五年以下有期徒刑：
三、攜帶兇器而犯之者。
                                                                        Ｑ
